【裁判字號】    98,聲,1331
【裁判日期】    980706
【裁判案由】    聲請具保停止羈押
【裁判全文】
臺灣臺南地方法院刑事裁定              98年度聲字第1331號
公  訴  人  臺灣臺南地方法院檢察署檢察官
聲請人即
選任辯護人  黃俊達律師
            賴鴻鳴律師
            粘怡華律師
被      告  甲○○
上列聲請人因被告違反槍砲彈藥刀械管制條例等案件（本院98
年度訴字第684號），聲請具保停止羈押，本院裁定如下：
    主  文
聲請駇回。
    理  由
一、聲請意旨略以：被告經本院羈押之理由為勾串共犯或證人之
    虞，然案經審理後，證人及共同被告均已詰問完畢，當無勾
    串共犯或證人之虞，並無繼續羈押之必要；又被告所涉犯之
    罪，均非最輕本刑5年以上有期徒刑之重罪，犯罪情節上與
    其他共犯相較為輕微，被告也有固定住居所，並無逃亡之虞
    ，非不能以具保代替羈押，爰聲請具保停止羈押云云。
二、查被告因違反槍砲彈藥刀械管制條例等案件，前經臺灣臺南
    地方法院檢察署檢察官以98年度偵字第4230、3291、4871、
    5796號；98年度偵緝字第335、339號提起公訴，經本院訊問
    後，認被告違反槍砲彈藥刀械管制條例第8條第4項、同條例
    第12條第4項及刑法第277條第1項等罪嫌，其犯罪嫌疑重大
    ，且有事實足認有勾串共犯或證人之虞，而有刑事訴訟法第
    101條第1項第2款之事由，參酌全案卷證資料及情節，非予
    羈押顯難進行審判，有羈押被告之必要，爰依刑事訴訟法第
    101條第1項第2款規定，於民國98年5月14日裁定對被告執行
    羈押並禁止接見通信，復於98年6月25日審判期日，經合議
    庭裁定解除被告之禁止接見通信在案，有訊問筆錄、押票回
    證、審判筆錄各1件在卷可稽（見本院卷第29-37頁、39頁、
    174頁背面）。
三、按被告及其得為輔佐之人或辯護人得隨時具保聲請停止羈押
    ，刑事訴訟法第110條定有明文，而法院究應否准許被告所
    為具保停止羈押之聲請，首應審酌被告之聲請是否符合刑事
    訴訟法第114條不得駁回其聲請之情形，即被告所犯最重本
    刑為3年以下有期徒刑、拘役、或專科罰金之罪者；懷胎5月
    以上或生產後2月未滿者；現罹疾病，非保外治療顯難痊癒
    者，次則應檢視法院當初羈押被告之理由是否繼續存在，故
    法院應就當初依刑事訴訟法第101條第1項第2款規定對被告
    執行羈押之原因是否存在為之論斷；抑有進者，為了不礙程
    序保障之目標，在被告為具保停止羈押之聲請時，參酌刑事
    訴訟法第101條之2「被告經法官訊問後，雖有第101條第1項
    或第101條之1第1項各款所定情形之一而無羈押之必要者，
    得逕命具保、責付或限制住居」規定之精神，法院應就有無
    羈押被告之必要性為斟酌。茲依上開說明，逐一檢視如後：
（一）本件被告有無符合刑事訴訟法第114條不得駁回其聲請之
      情形：
      1.被告違反槍砲彈藥刀械管制條例第8條第4項、同條例第
        12條第4項等罪嫌，非屬法定最重本刑為3年以下有期徒
        刑之罪。
      2.被告為男性，並無懷胎之可能。
      3.被告現並無罹患疾病，亦無非保外治療顯難痊癒情形。
      4.綜上，被告尚無刑事訴訟法第114條不得駁回具保聲請
        之事由。
（二）本院對被告執行羈押之原因有無繼續存在：
      被告違反槍砲彈藥刀械管制條例第8條第4項、同條例第12
      條第4項及刑法第277條第1項等罪嫌，經本院訊問後，並
      依檢察官起訴書記載犯罪事實與證據、待證事實於形式上
      相互勾稽，且本院98年6月15日、同年月25日之審判程序
      ，復經公訴人、辯護人及本院詰問證人即被害人王俊雄、
      證人及共同被告孫榮輝、江崇楠、郭耿佑等人，堪認被告
      涉犯上開罪嫌重大。又被告於本院訊問時，雖坦承共同傷
      害被害人之犯行（見本院卷第156頁背面），惟否認有共
      同違反槍砲彈藥刀械管制條例第8條第4項、同條例第12條
      第4項等犯行，然互核被告經檢察官起訴，於本院訊問時
      之供述，及共同被告孫榮輝、江崇楠二人於本院具結陳述
      之證詞，則被告是否有共同違反槍砲彈藥刀械管制條例第
      8條第4項、同條例第12條第4項等犯行一節，依渠等陳述
      情節顯有差異，究係何者為事實，尚待本院對被告與共同
      被告孫榮輝、江崇楠等人，針對上開未明之事實續行審理
      以茲查明，是被告仍有勾串證人或共犯之虞，故本院對實
      施羈押之原因顯仍繼續存在。
（三）有無繼續羈押被告之必要：
      按法院對被告執行之羈押，其本質上係屬為保全被告使訴
      訟程序得以順利進行或為保全證據或為保全對被告刑罰之
      執行之目的，而對被告所實施之剝奪人身自由之強制處分
      ，故對被告有無羈押之必要，當由法院以上述羈押之目的
      依職權為之目的性裁量。查被告夥同共犯即被告孫榮輝、
      江崇楠、郭耿佑等人，並持鋁製球棒毆打被害人身體多處
      成傷，且涉嫌與共同被告孫榮輝、江崇楠等人，共同違反
      槍砲彈藥刀械管制條例第8條第4項、同條例第12條第4項
      等罪嫌，犯罪手法惡劣，嚴重危害社會治安，又本案迄今
      尚未審理完結，為保全將來審判及執行之必要，認具保、
      責付或限制住居等強制處分，均難以替代羈押處分，是被
      告仍有繼續羈押之必要性，。
四、綜上所述，本院審酌上開情節，認本院前以刑事訴訟法第
    101條第1項第2款規定，對被告實施羈押之原因仍屬存在，
    且有繼續羈押被告之必要。是聲請人之具保停止羈押聲請，
    礙難准許，應予駁回。
五、據上論斷，應依刑事訴訟法第220條，裁定如主文。
中    華    民    國    98    年    7     月    6     日
                刑事第十三庭    審判長法  官  張銘晃
                                      法  官  黃翰義
                                      法  官  徐文瑞
以上正本證明與原本無異。
如不服本裁定應於送達後5日內向本院提出抗告狀（應附繕本）
。
                                      書記官  秦建華
中    華    民    國    98    年    7     月    7     日


司法院資訊處製作；財團法人民間司法改革基金會備份。
